# 求助陈版主 PE 投资协议中存在与发行人上市时间的对赌条款是否会对股改造成影响

提问人：yuchen224 时间：2022-08-05 22:18:59
根据PE投资协议条款的内容，“各方同意授予优先股股东一项回购权（“回购权”），从而，在发生任何回购权触发事件时，优先股股东有权不时行使回购权，要求集团公司和/或创始人（“回购义务人”）共同并连带地按照本协议规定的条款和条件支付相应的回购权价款给优先股股东以回购或购买优先股股东所持有的部分或全部公司股权类证券。”集团公司属于IPO主体，当存在IPO主体作为其中对赌方之一时，
即在上市不成功触发对赌时，由IPO主体通过减资（由IPO主体归还出资资金，所以准则要求按原出资按负债来处理）的方式，将对赌对手方原来的出资归还给对方，此种情况下，PE机构相关出资要列式为一项金融负债在报表列式，因此，对于股改的影响，当存在发行人作为回购主体之一的情况，会造成股改基准日净资产的减少；另外，因其负债的性质，会导致PE对公司的股权确认产生影响吗？

回答人：chenyiwei
如主帖所述的问题确实存在。因此建议在股改前解除该对赌条款，或者解除发行方自身的回购义务，将回购义务转移给其控股股东。